【裁判字號】    99,訴,671
【裁判日期】    990823
【裁判案由】    違反毒品危害防制條例
【裁判全文】
臺灣屏東地方法院刑事判決               99年度訴字第671號
公  訴  人  臺灣屏東地方法院檢察署檢察官
被      告  甲○○
上列被告因違反毒品危害防制條例案件，經檢察官提起公訴（99
年度毒偵字第775 號），被告於準備程序期日就被訴事實為有罪
之陳述，本院合議庭裁定由受命法官獨任進行簡式審判程序，判
決如下：
    主  文
甲○○施用第一級毒品，累犯，處有期徒刑捌月；又施用第二級
毒品，累犯，處有期徒刑月。應執行有期徒刑拾月。
    事  實
一、甲○○前因(一)犯竊盜案件，經本院以95年易字第854 號判決
    判處有期徒刑1 年2 月確定；(二)犯竊盜案件，經本院以96年
    易字第325 號判決判處有期徒刑1 年，減為有期徒刑6 月確
    定。嗣經本院以96年度聲減字第2468號裁定就上開第(一)部分
    所宣告之刑減為有期徒刑7 月，並與上開第(二)部分所定之刑
    合併定應執行刑為有期徒刑11月確定，迄民國97年10月25日
    縮刑期滿執行完畢。其另因犯施用毒品案件，經本院以95年
    度毒聲字第355 號裁定送勒戒處所觀察、勒戒，因認有繼續
    施用毒品傾向，復經本院以95年度毒聲字第416 號裁定令入
    戒治處所施以強制戒治，嗣於96年12月3 日停止戒治釋放出
    所而執行完畢，並經臺灣屏東地方法院檢察署檢察官以96年
    度戒毒偵字第65號為不起訴處分確定。
二、詎甲○○猶不知戒除毒癮，仍基於施用第一級、第二級毒品
    之犯意，於上開強制戒治執行完畢釋放後5 年內之99年2 月
    6 日23時許，在其屏東縣萬巒鄉○○村○○路13號住處內，
    以針筒注射之方式，施用第一級毒品海洛因1 次；旋又以玻
    璃球吸食器承接燒烤之方式，施用第二級毒品甲基安非他命
    1 次。嗣於同年月7 日10時40分許，甲○○在屏東縣萬巒鄉
    ○○村○○路旁產業道路處，因另涉竊盜案件為警查獲，並
    經警察覺其手臂上有注射針孔痕跡，而懷疑其涉有施用第一
    級毒品犯行，其復在有偵查犯罪職權之警員尚未發覺其上開
    施用第二級毒品犯行前，即主動坦承而自首，嗣亦同意警方
    採尿送驗，因其尿液檢出嗎啡及甲基安非他命陽性反應，始
    悉上情。
三、案經屏東縣政府警察局內埔分局報請臺灣屏東地方法院檢察
    署檢察官偵查起訴。
    理  由
一、按本件被告甲○○所犯為死刑、無期徒刑、最輕本刑3 年以
    上有期徒刑以外之罪，亦非屬高等法院管轄之第一審案件，
    其於準備程序進行中，先就被訴事實為有罪之陳述，經告知
    簡式審判程序之旨，並聽取檢察官、被告之意見後，本院合
    議庭依刑事訴訟法第273 條之1 第1 項裁定進行簡式審判程
    序，是本案之證據調查，依同法第273 條之2 規定，不受同
    法第159 條第1 項、第161 條之2 、第161 條之3 、第163
    條之1 ，及第164 條至第170 條所規定證據能力認定及調查
    方式之限制，合先敘明。
二、上揭事實，業據被告甲○○於本院審理時均坦承不諱。而被
    告本次於警局所採之尿液經送臺灣檢驗科技股份有限公司以
    「酵素免疫分析法」初篩及「氣相層析/ 質譜儀法」複驗結
    果，確呈嗎啡及甲基安非他命陽性反應，有該公司99年3 月
    1 日所出具之濫用藥物尿液檢驗報告1 紙（見警卷第10頁）
    、屏東縣政府警察局內埔分局偵辦毒品案件嫌疑犯尿液採證
    檢驗對照表1 紙（見警卷第9 頁）存卷可佐。此外，復有偵
    查報告1 紙（見警卷第1 頁）及查獲施用毒品案件報告表1
    紙（見警卷第8 頁）存卷可考。是被告上開任意性自白核與
    客觀事實相符，而可採信。又被告如事實欄第一部分所載，
    前因犯施用毒品案件，經本院以95年度毒聲字第355 號裁定
    送勒戒處所觀察、勒戒，因認有繼續施用毒品傾向，復經本
    院以95年度毒聲字第416 號裁定令入戒治處所施以強制戒治
    ，嗣於96年12月3 日停止戒治釋放出所而執行完畢乙情，有
    臺灣高等法院被告前案紀錄表1 份在卷可佐，故被告於強制
    戒治執行完畢釋放後5 年內再為本件施用第一級、第二級毒
    品犯行，事證明確，自應依法論科。
三、按海洛因、甲基安非他命分係毒品危害防制條例第2 條第2
    項第1 款、第2 款所明定之第一級、第二級毒品，禁止非法
    持有及施用。故核被告甲○○先後所為，分別係犯毒品危害
    防制條例第10條第1 項之施用第一級毒品罪、同條例第10條
    第2 項之施用第二級毒品罪。被告施用前持有第一級毒品海
    洛因與第二級毒品甲基安非他命之低度行為，已為其進而施
    用之高度行為所吸收，均不另論罪。被告所犯上述2 罪間，
    犯意各別、行為互殊，應分論併罰。又被告有如事實欄第一
    部分所示之論罪科刑執行情形，有上開前案紀錄表可考，其
    受有期徒刑執行完畢後，5 年以內故意再犯本件有期徒刑以
    上之施用第一級、第二級毒品罪，均屬累犯，皆應依刑法第
    47條第1 項規定加重其刑。另被告本件施用第二級毒品犯行
    ，係於承辦警員產生具體懷疑前先行自首乙節，業經被告於
    本院審理時供承明確，並有本院公務電話紀錄1 紙（見本院
    卷第30頁）附卷可憑，堪認合於自首規定，考量其尚知勇於
    面對司法，就其本件施用第二級毒品犯行部分，爰依刑法第
    62條前段減輕刑度，並依法先加重後減輕之。茲審酌被告正
    值青年且身體健全，竟不知潔身自愛而吸食毒品，實不足取
    ，又曾因犯施用毒品案件，經觀察、勒戒及強制戒治後，仍
    再犯本件之罪，顯見其毫無悔意，戒癮之意志力極為薄弱，
    不宜寬貸；惟念及其施用毒品之犯行，在本質上尚屬戕害自
    身身心健康之行為，且能坦承犯行，犯罪後之態度尚佳，另
    兼衡其智識程度、生活狀況等一切情狀，依公訴人之請，就
    其所犯分別量處如主文所示之刑，並合併定其應執行之刑，
    以資懲儆。
據上論斷，應依刑事訴訟法第273 條之1 第1 項、第299 條第1
項前段，毒品危害防制條例第10條第1 項、第2 項，刑法第11條
前段、第47條第1 項、第62條前段、第51條第5 款，判決如主文
。
本案經檢察官任亭到庭執行職務
中    華    民    國    99    年    8     月    23    日
                  刑事第五庭    法  官  程士傑
以上正本證明與原本無異。
如不服本判決應於收受判決後10日內向本院提出上訴書狀，並應
敘述具體理由；其未敘述上訴理由者，應於上訴期間屆滿後20日
內向本院補提理由書（均須按他造當事人之人數附繕本）「切勿
逕送上級法院」。
中    華    民    國    99    年    8     月    23    日
                                書記官  黃美玲
附錄論罪科刑法條：
毒品危害防制條例第10條第1 項、第2 項
施用第一級毒品者，處 6 月以上 5 年以下有期徒刑。
施用第二級毒品者，處 3 年以下有期徒刑。

司法院資訊處製作；財團法人民間司法改革基金會備份。
